【裁判字號】    90,交訴,3
【裁判日期】    900330
【裁判案由】    肇事遺棄罪等
【裁判全文】
臺灣桃園地方法院刑事判決                              九十年度交訴字第三號
    公  訴  人  臺灣桃園地方法院檢察署檢察官
    被      告  甲○○
右列被告因肇事遺棄罪等案件，經檢察官提起公訴（八十九年度偵字第一七二０一號
）本院判決如左：
    主  文
甲○○服用酒類，不能安全駕駛動力交通工具而駕駛，處有期徒刑貳月；又因過失傷
害人，處有期徒刑參月；又駕駛動力交通工具肇事，致人受傷而逃逸，處有期徒刑柒
月。應執行有期徒刑拾月。
    事  實
一、甲○○於民國（下同）八十九年一月五日晚間七時許，在台北縣鶯鎮某友人住處
    飲酒至八時四十分許離去時，明知自己已飲酒過量（酒精濃度測試值已達０‧七
    二ＭＧ＼Ｌ），不能安全駕駛動力交通工具，竟仍駕駛車號Ｒ二—九九九０號自
    用小客車，由台北縣鶯鎮○○○路往桃園縣龜山鄉住處行駛，於同日晚間九時五
    分許，行經桃園縣八德市○○路二十三號時，原應注意車前狀況，惟因酒醉意識
    不清而疏未注意車前適有乙○○駕駛車號ＦＣＲ〡二三０號機車同向在前行駛之
    狀況，自後追撞乙○○之機車，致乙○○人車倒地而受有下巴撕裂傷、右食指及
    左手腕擦傷之傷害。又於肇事後不為必要之救護措施，反另行起意迅即駕車逃離
    現場，幸經當場目睹之詹芳庭由後追趕始將其攔下。
二、案經桃園縣警察局八德分局報請臺灣桃園地方法院檢察署檢察官偵查後起訴。
    理  由
一、右揭事實，訊據被告坦承酒後駕車於右述時地與被害人乙○○發生車禍，且於肇
    事後二小時內即同日晚間十一時許警員測試其氣酒精濃度結果，高達０．七二Ｍ
    Ｇ／Ｌ，有測定值表可稽並觀察紀錄其當時所呈之外觀形態為意識模糊、呆滯木
    僵、昏睡叫喚不醒，有觀察紀錄表可參，其酒後已達不能安全駕駛之情狀甚明，
    猶驅車上路，犯行事證明確，堪以認定。至於撞傷人及逃離現場一節則矢口否認
    ，辯稱：係被害人駕機車自其車左後方突地駛至其前方，致其來不及反應而撞及
    伊機車，肇事後伊有停車查看，但遭人敲玻璃索取五千元云云。經查，被告於發
    生車禍致被害人受傷後，有下車查看，然看完後立刻回到車上駕車離開，為證人
    詹芳庭所目睹，其立刻駕機車追趕至其車前，舉起手臂示意停車，但被告不停，
    反撞及證人所騎機車後保險桿，未幾因遇前方路口塞車始停車一情，業據證人詹
    芳庭證述綦詳，其肇事致人受傷而逃逸之犯行，亦事證明確，不容其空言認。次
    查，右揭被告駕車自後追撞被害人乙○○機車，致被害人受傷一情，亦據被害人
    乙○○指訴歷歷，被告雖辯稱係被害人先自其汽車左後方超車後，再於其車前煞
    車云云，然依其所陳被害人之舉動，無異將己身安全置於一個幾可確定必然發生
    危險之情境裡，此衡與人情之常不符，要難採信。末按汽車行駛時應注意車前狀
    況，隨時採取必要安全措施，道路交通安全規則第九十四條第三項定有明文。被
    告行車通衢，自應遵守前揭道路交通安全規則之規定，且依當時路面乾燥而無缺
    陷、無阻礙物、視距良好、應無不能注意之情事，竟疏未注意，違反前揭規定，
    未注意車前狀況，致其所駕上開自用小客車撞及被害人使之受傷，此有診斷書及
    現場照片、兩車車損照片共十張在卷可稽，其顯有過失，且被害人所受之傷害係
    因本件交通事故所致，是被告之過失行為與被害人之傷害結果間，具有相當因果
    關係甚明，其過失傷害人之犯行，事證亦明確，堪以認定。
二、核被告所為，係犯刑法第一百八十五條之三之飲用酒類後不能安全駕駛罪、第一
    百八十五條之四之駕駛動力交通工具肇事，致人死傷而逃逸罪，刑法第二百八十
    四條第一項過失傷害罪。其上開所犯三罪，犯意各別，行為互殊，犯罪構成要件
    亦不相同，應予分論併罰。被告酒後駕車因而致被害人受傷，依法應負刑事責任
    ，自應依道路交通管理處罰條例第八十六條第一項規定，就所犯之過失傷害罪加
    重其刑。爰審酌被告駕車當時酒精濃度已甚高，且明知精神狀況不好仍執意駕車
    ，漠視其餘共同為交通之參與者之生命、身體法益甚鉅，更於肇事後逃逸，犯罪
    所生危害非輕、過失程度及犯後猶飾詞否認等情況，量處如主文所示之刑，並定
    其應執行之刑，以資懲儆。
據上論斷，應依刑事訴訟法第二百九十九條第一項前段，刑法第一百八十五條之三、
第一百八十五條之四、第二百八十四條第一項、第五十一條第五款，道路交通管理處
罰條例第八十六條第一項，判決如主文。
本案經檢察官呂寧莉到庭執行職務。
中      華      民      國    九十      年      三      月    三十    日
                              臺灣桃園地方法院交通法庭
                                        法  官     潘    政    宏
右正本證明與原本無異。
如不服本判決，應於判決送達後十日內向本院提出上訴狀( 應附繕本 )，上訴於
臺灣高等法院。
                                          書記官   王  月  香
中        華        民        國   九十   年   四   月    三十    日
附論罪科刑依據之法條：刑法第一百八十五條之三、刑法第一百八十五條之四、刑法
第二百八十四條第一項


司法院資訊處製作；財團法人民間司法改革基金會備份。
